臺灣高等法院臺中分院刑事判決
111年度金上訴字第654號
上  訴  人  
即  被  告  李才德



選任辯護人  陳宏毅律師（法扶律師）
上列上訴人即被告因加重詐欺等案件，不服臺灣彰化地方法院11
0年度原訴字第15號中華民國111年1月10日第一審刑事判決（起
訴案號：臺灣彰化地方檢察署109年度偵字第1589號、第3608號
、4542號、第5251號、第6356號、第8868號），提起上訴，本院
判決如下：
    主  文
原判決關於李才德部分撤銷。
李才德三人以上共同犯詐欺取財罪，處有期徒刑壹年貳月。
    事  實
一、李才德於民國108年11月間某日，經由黃志偉之介紹，加入
    姓名年籍均不詳綽號「阿峰」之成年男子與其他姓名年籍均
    不詳之成年成員所組成之詐欺集團（下稱本案詐欺集團，李
    才德涉犯違反組織犯罪防制條例部分，經臺灣新竹地方法院
    另案以110年度原訴字第24號判處有期徒刑1年2月，緩刑2年
    確定，非本件起訴或審理範圍），負責擔任本案詐欺集團提
    領受騙民眾款項之車手工作，並約定可按提領金額1%計算之
    報酬。李才德因而與黃志偉、周毅、高楷博、「阿峰」、本
    案詐欺集團其他姓名年籍均不詳之成年成員，共同基於意圖
    為自己不法所有，三人以上犯詐欺取財，以不正方法由自動
    付款設備取得他人財物，以及掩飾、隱匿特定犯罪所得去向
    、所在之犯意聯絡，先由本案詐欺集團姓名年籍均不詳之機
    房成員數名，於108年11月9日上午10時許，假冒中華電信人
    員名義撥打電話向邱秀梅佯稱：邱秀梅申辦0000000000的行
    動電話門號積欠新臺幣（下同）27,423元未繳云云，邱秀梅
    不疑有詐，回以並未申辦該門號，該假冒中華電信人員之成
    員即佯裝協助撥打110報案，接著由本案詐欺集團機房成員
    分別假冒士林分局警察張正中、張清雲檢察官、吳文正檢察
    官名義，陸續撥打電話向邱秀梅佯稱：邱秀梅涉及洗錢案件
    ，需配合調查，否則將進行拘捕與收押禁見，邱秀梅除需每
    日上午10時與下午4時許撥打電話向警察張正中進行安全回
    報外，並需配合財政部的資產調查，將個人存摺與提款卡交
    給主任檢察官調查與新光銀行洗錢案件的關連性云云（無證
    據證明李才德知悉本案係冒用政府機關或公務員名義施用詐
    術），致使邱秀梅陷於錯誤，依指示於附表所示之時間，將
    自己名下申辦如附表所示之金融機構存摺、提款卡及現金，
    放置於附表所示之指定地點，並於電話中將其各該帳戶提款
    卡之密碼告知本案詐欺集團成員，再由周毅、高楷博依詐欺
    集團上游成員指示，前往指定地點取走。嗣本案詐欺集團上
    游成員再分別指示：⒈周毅持附表編號1所示之提款卡，前往
    附表編號1所示地點之金融機構附設自動櫃員機，輸入邱秀
    梅提供之密碼，以此不正方法，接續由自動付款設備提領附
    表編號1所示之款項，合計297,000元，並連同於108年11月1
    4日收取之424,000元，在臺北市士林區通河東街黃志偉住處
    旁河堤，轉交予黃志偉。⒉高楷博持附表編號1至編號4所示
    之提款卡，前往附表編號1至編號4所示地點之金融機構附設
    自動櫃員機，輸入邱秀梅提供之密碼，以此不正方法，接續
    由自動付款設備提領附表編號1至編號4所示之款項，合計57
    6,000元，並依黃志偉指示，前往黃志偉上開住處旁河堤，
    轉交予黃志偉。⒊李才德持附表編號1至編號4所示之提款卡
    ，前往附表編號1至編號4所示地點之金融機構附設自動櫃員
    機，輸入邱秀梅提供之密碼，以此不正方法，接續由自動付
    款設備提領附表編號1至編號4所示之款項，合計1,261,000
    元，並依黃志偉指示，前往黃志偉上開住處旁河堤，轉交予
    黃志偉。而黃志偉於收受周毅、高楷博、李才德交付之款項
    後，即與詐欺集團上游成員「阿峰」聯繫，再依「阿峰」之
    指示放置於特定地點上繳，藉此方式，將前揭詐得之款項透
    過層層轉手之方式，製造金流斷點，以掩飾、隱匿附表所示
    詐欺犯罪所得之去向及所在。嗣警於109年6月3日上午9時48
    分許，在桃園市○○區○○路000號7樓，持檢察官核發之拘票，
    將李才德拘提到案，始循線查獲上情。
二、案經彰化縣警察局田中分局報告臺灣彰化地方檢察署檢察官
    偵查起訴。
    理  由
一、證據能力：
  ㈠以下援引上訴人即被告李才德之自白，因非出於強暴、脅迫
    、利誘、詐欺、疲勞訊問或其他不正方法所取得，且被告亦
    未爭執其陳述之任意性（見本院卷第136 頁至第137頁），
    又有其他事證足以補強被告之自白，確屬真實可信，依刑事
    訴訟法第156 條第1 項之規定，應有證據能力。
  ㈡按被告以外之人（包括證人、鑑定人、告訴人、被害人及共
    同被告等）於審判外之陳述，雖不符刑事訴訟法第159條之1
    至之4等四條之規定，然經當事人於審判程序同意作為證據
    ，法院審酌該言詞陳述或書面陳述作成時之情況，認為適當
    者，亦得為證據；當事人、代理人或辯護人於法院調查證據
    時，知有刑事訴訟法第159條第1項不得為證據之情形，而未
    於言詞辯論終結前聲明異議者，視為有前項之同意，同法第
    159條之5定有明文。立法意旨在於傳聞證據未經當事人之反
    對詰問予以核實，原則上先予排除。惟若當事人已放棄反對
    詰問權，於審判程序中表明同意該等傳聞證據可作為證據；
    或於言詞辯論終結前未聲明異議，基於尊重當事人對傳聞證
    據之處分權，及證據資料愈豐富，愈有助於真實發見之理念
    ，且強化言詞辯論主義，使訴訟程序得以順暢進行，上開傳
    聞證據應均具有證據能力，不以未具備刑事訴訟法第159條
    之1至第159條之4所定情形為限（最高法院104年度第3次刑
    事庭會議決議參照）。查本件以下所引用之被告以外之人於
    審判外之供述證據，因被告與其辯護人於本院準備程序中，
    均表示：同意有證據能力等語（見本院卷第137頁至第146 
    頁），且被告與其辯護人於本院審判期日，亦均未聲明異議
    （見本院卷第323頁至第332頁），本院審酌上開供述證據資
    料製作時之情況，並無不當取供及證明力明顯過低之瑕疵，
    認以之作為證據應屬當，揆諸前開規定，應認均具證據能力
    。
  ㈢至於本院以下援引之其餘非供述證據資料，因與犯罪事實具
    有關聯性，且為執法人員依法所取得，並無不得作為證據之
    事由，且檢察官、被告與辯護人於本院審理期間對該等資料
    之證據能力，亦均未爭執，且其中關於刑事訴訟法第164 條
    第2 項規定，證物如為文書部分，係屬證物範圍。該等可為
    證據之文書，已經依法踐行調查證據之程序，即提示或告以
    要旨，自具有證據能力。
二、認定犯罪事實所憑證據與理由：
　　訊據被告對於上揭犯罪事實，於警詢、偵查、原審及本院審
    理中，始終坦承不諱（見彰化縣警察局田中分局【田警分偵
    字第1090009714號】刑案偵查卷宗第4頁至第10頁、109年度
    偵字第6356號卷第12頁至第15頁、108年度聲羈字第108號卷
    第30頁、原審卷㈠第226頁、原審卷㈡第91頁、第101頁、本院
    卷第136頁、第341頁），核與證人即共犯黃志偉、周毅、高
    楷博之證述情節，大致相符，並經證人即告訴人邱秀梅證述
    其因遭本案詐欺集團成員施以詐術，而交出附表所示之金融
    機構存摺、提款卡及現金過程綦詳（見田中分局【田警分偵
    字第1090001923號】刑案偵查卷宗第46頁至第49頁、第96頁
    至第99頁），且有共犯周毅搭乘車號000-0000號營業小客車
    前往提領款項之照片及車輛詳細資料報表、被告與周毅、高
    楷博提款時之監視器翻拍照片、共犯周毅、高楷博取走告訴
    人邱秀梅放置之存摺、提款卡及前往提款之監視器翻拍照片
    、告訴人邱秀梅溪州農會帳號00000000000000號帳戶交易明
    細、臺灣銀行帳號000000000000號帳戶交易明細、臺灣銀行
    帳號000000000000號帳戶交易明細、郵局帳號0000000-0000
    000號帳戶交易明細、周毅使用之門號0000000000號通聯調
    閱查詢單（見田中分局【田警分偵字第1090001923號】刑案
    偵查卷宗第15頁至第41頁、第119頁至第131頁）、被告於10
    8年11月16日提領時所持用門號0000000000號手機基地台位
    置圖及座標、門號0000000000號申請人資料（見109年度偵
    字第5251號卷第59頁至第61頁）、告訴人邱秀梅報案之彰化
    縣警察局田中分局二水分駐所陳報單、受理刑事案件報案三
    聯單、內政部警政署反詐騙諮詢專線紀錄表（見彰化縣警察
    局田中分局【田警分偵字第1090009714號】刑案偵查卷宗）
    、臺灣銀行員林分行110年9月13日函送之告訴人邱秀梅帳號
    000000000000、000000000000號帳戶申請人資料及108年11
    月份交易明細、彰化縣溪州鄉農會110年9月15日函送之告訴
    人邱秀梅帳號00000000000000號帳戶申請人資料及108年11
    月份交易明細、中華郵政股份有限公司110年9月16日函送之
    告訴人邱秀梅帳號00000000000000號帳戶基本資料及歷史交
    易清單（見原審卷㈠第151頁至第171頁）等資料附卷可稽，
    足認被告前揭自白，核與事實相符。從而，本案事證明確，
    被告上揭加重詐欺取財、非法由自動付款設備取得他人財物
    、洗錢等犯行，均堪認定，應依法論科。
三、論罪科刑：
　㈠依被告、共犯黃志偉、周毅、高楷博之供述情節，以及告訴
    人邱秀梅之陳述內容，可知本案詐欺集團，除有擔任車手成
    員即被告與共犯周毅、高楷博外，尚有負責擔任收水的共犯
    黃志偉，負責透過通訊軟體進行指揮與提供附表所示帳戶之
    提款卡密碼之集團成員「阿峰」，以及負責向告訴人邱秀梅
    施以詐術之機房成員，足認本案詐欺集團成員顯有3人以上
    。又刑法第339 條之4 第1 項之加重詐欺取財罪，法定本刑
    為1 年以上7 年以下有期徒刑之罪，屬洗錢防制法第3 條第
    1 款所規定之特定犯罪。再按刑法第339 條之2 第1 項之以
    不正方法由自動付款設備取得他人之物罪，其所謂「不正方
    法」，係泛指一切不正當之方法而言，並不以施用詐術為限
    ，例如以強暴、脅迫、詐欺、竊盜或侵占等方式取得他人之
    提款卡及密碼，再冒充本人由自動提款設備取得他人之物，
    或以偽造他人之提款卡由自動付款設備取得他人之物等等，
    均屬之（最高法院94年度臺上字第4023號刑事判決要旨參照
    ）。被告夥同本案詐欺集團其他成員於附表各編號所示之時
    、地，分由被告或共犯周毅、高楷博負責操作自動櫃員機提
    領款項所使用的提款卡與密碼，乃被告所屬本案詐欺集團成
    員對告訴人邱秀梅施以詐術所取得，是被告或共犯周毅、高
    楷博冒用告訴人邱秀梅名義使用相關提款卡並輸入密碼之方
    式，提領告訴人邱秀梅存於附表所示金融機構帳戶內的款項
    ，參照前揭說明，自均屬刑法第339 條之2 第1 項所謂之「
    不正方法」。而告訴人邱秀梅因陷於錯誤，而交出附表所示
    金融機構帳戶之存摺與提款卡後，由被告與共犯周毅、高楷
    博持以提領如附表所示款項後，再由被告或共犯周毅、高楷
    博依指示轉交本案詐欺集團之收水成員黃志偉，使檢警機關
    難以透過金流，追查贓款的去向與所在，進而達到掩飾或隱
    匿詐欺犯罪所得的目的。是核被告所為，係犯刑法第339 條
    之4 第1 項第2 款之三人以上共同詐欺取財罪、刑法第339 
    條之2 第1 項之非法由自動付款設備取財罪、洗錢防制法第
    14條第1 項之一般洗錢罪。
  ㈡被告與本案詐欺集團其他成員就本案之加重詐欺取財、非法
    由自動付款設備取財與洗錢犯行，對同一告訴人即邱秀梅遭
    詐欺後，雖有如附表各編號所示分多次提領情形，但因均係
    於密接之時、地為之，對告訴人而言，其各次犯罪目的同一
    ，侵害同一法益，各行為之獨立性極為薄弱，依一般社會健
    全觀念，在時間差距上，難以強行分開，在刑法評價上，以
    視為數個舉動之接續施行，合為包括之一行為予以評價，較
    為合理，應論以接續犯一罪。
　㈢公訴意旨雖認被告就本案應成立刑法第339 條之4第1 項第1 
    款、第2款之三人以上冒用公務員詐欺取財罪嫌。然詐欺方
    式本有多樣，被告既未實際參與撥打電話施詐之部分行為，
    而僅負責持告訴人邱秀梅受騙交出的提款卡提領款項，再將
    領得款項轉交本案詐欺集團其他成員，被告雖就持他人之提
    款卡提領款項，應係他人受騙款項乙事，有所認識，惟能否
    以此即認被告對於本案詐欺集團之機房成員，係以冒用政府
    機關或公務員名義為詐欺手段，對告訴人邱秀梅行騙，容有
    疑義，且依本案卷證亦無法證明被告有於事前參與詐騙手法
    之謀議，自難遽認被告知悉或可得預見其所屬詐欺集團係以
    何方式對告訴人邱秀梅施行詐術以詐得款項，尚不得以刑法
    第339 條之4 第1 項第1 款詐欺取財罪相繩。故公訴意旨此
    部分容有誤會，然僅屬詐欺取財罪加重條件之增減，不生變
    更起訴法條問題，併予敘明。
　㈣被告就上揭加重詐欺取財、非法由自動付款設備取財與洗錢
    等犯行，與黃志偉、周毅、高楷博、「阿峰」、本案詐欺集
    團其他姓名年籍均不詳之成年成員之間，具有犯意之聯絡與
    行為之分擔，應論以共同正犯。
　㈤本案詐欺集團為順利詐取財物，而由被告或共犯周毅、高楷
    博分持附表所示告訴人邱秀梅受騙交出的金融機構帳戶提款
    卡，進行提款後，再將領得的款項轉交本案詐欺集團黃志偉
    ，藉以掩飾犯罪所得之去向與所在，足認本案詐欺集團所犯
    上揭加重詐欺取財、非法由自動付款設備取財與洗錢等犯行
    ，三行為間具有局部之同一性，而為一行為觸犯數罪名之想
    像競合犯，應從一重之加重詐欺取財罪處斷。
　㈥起訴書就被告與共犯周毅、高楷博以非法由自動付款設備詐
    取財物罪名，雖漏未引用，然此部分事實已於起訴書中犯罪
    事實欄載明被告與共犯周毅、高楷博均係持告訴人邱秀梅受
    騙交出的提款卡提領附表所示帳戶內的款項，爰予以補充敘
    明。因此部分罪名，除經原審法院於審判期日告知被告罪名
    外（見原審卷㈡第64頁），並經本院審理時告知相關罪名（
    本院卷第193頁至第194頁、第332頁），而對被告防禦權無
    礙。
　㈦按刑法第59條之酌量減輕其刑，必須犯罪另有特殊之原因與
    環境等等，在客觀上足以引起一般同情，認為即予宣告法定
    低度刑期尤嫌過重者，始有其適用（最高法院45年度台上字
    第1165號判決參照）。又適用該條文酌量減輕其刑時，雖不
    排除審酌同法第57條各款所列之事由，惟其程度應達於客觀
    上足以引起同情，確可憫恕者，方屬相當（最高法院88年度
    台上字第4171號判決可參）。經查，被告為本案犯行時，正
    值青壯，不思以正當途徑獲取財物，竟為如「事實」欄所
    示之犯行，造成告訴人邱秀梅受有高達2百多萬元財產上之
    巨大損失，被告與共犯周毅、高楷博分擔從事本案詐欺集團
    之車手工作，其犯罪之情狀，客觀上並無足以引起一般同情
    之情狀，尤其，近年詐欺集團猖獗，犯罪手法惡劣，嚴重破
    壞社會成員間之基本信賴關係，政府一再宣誓掃蕩詐騙犯罪
    之決心，而被告仍為本案犯行，實屬可責，倘遽予憫恕被告
    而依刑法第59條規定減輕其刑，除對其個人難收改過遷善之
    效，無法達到刑罰特別預防之目的外，亦易使其他實施詐欺
    取財之人心生投機、甘冒風險繼續犯之，無法達到刑罰一般
    預防之目的，衡諸社會一般人客觀標準，尚難謂有過重而情
    堪憫恕之情形，本院因而認被告並無適用刑法第59條規定之
    餘地，併此敘明。　
四、撤銷改判：
　㈠原判決認被告罪證明確，予以論科，固非無見。惟查，被告
    於原審審理期間之110年12月21日，與告訴人邱秀梅成立調
    解，承諾分期賠償告訴人邱秀梅65萬元，除成立調解當場給
    付5萬元外，其餘60萬元則約定分期給付，而被告於原審110
    年12月27日辯論終結後之111年1月5日給付1萬元、同年2月9
    日給付2千元、同年3月10日給付8千元、同年4月10日給付1
    萬元、同年5月10日各給付1萬元與2千元、同年6月10日給付
    1萬元，此部分合計52,000元，此有刑事陳報狀檢附匯款截
    圖與刑事陳報㈡狀檢附匯款單據與LINE對話截圖在卷可憑（
    見本院卷第171頁至第174頁、第345頁至第349頁），原判決
    未及審酌被告於辯論終結後仍繼續履行分期賠償之犯後態度
    ，容有未合。故被告指摘原判決未適用刑法第59條酌減其刑
    ，雖無理由，但其以原判決之量刑過重為由，提起上訴，則
    有理由，自應由本院將原判決關於被告部分予以撤銷改判。
　㈡本院審酌近年來詐欺案件頻傳，行騙手段日趨集團化、組織
    化、態樣繁多且分工細膩，每每造成廣大民眾受騙，損失慘
    重，被告竟不思正途賺取所需，加入本案詐欺集團，負責擔
    任提領民眾受騙款項之車手工作，與其他詐欺集團成員分工
    合作，遂行詐欺集團所為如附表所示之犯行，造成告訴人邱
    秀梅受有如附表所示之財物損失，且使同集團之其他不法份
    子得以隱匿真實身分及犯罪所得去向，減少遭查獲之風險，
    助長犯罪猖獗，破壞社會秩序及社會成員間之互信基礎，行
    為實無可取，惟念及被告為本案犯行之前，並無犯罪經法院
    判刑之紀錄，此有臺灣高等法院被告前案紀錄表1份在卷可
    佐（見本院卷第107頁至第109頁），素行尚可，被告於本案
    詐欺集團內係負責提領民眾受騙款項之車手工作，非屬集團
    內之領導首腦或核心人物，僅係被動聽命遵循指示，層級非
    高之犯罪參與情形，並斟酌被告之犯罪動機、犯罪手段和平
    、被告加入本案詐欺集團的期間、擔任車手之參與情節、告
    訴人邱秀梅因遭本案詐欺集團詐騙而受有高達達2百多萬元
    之財產上損害，足認犯罪所生危害甚鉅、被告事後已依調解
    內容對告訴人邱秀梅履行部分之賠償，堪認對自身犯罪所生
    損害，付出一定程度的努力加以彌補，且被告始終坦承加重
    詐欺取財與洗錢等犯行之犯後態度，依洗錢防制法第16條第
    2項規定，就其洗錢犯行應減輕其刑之意旨，以及被告於原
    審自陳學歷為大學肄業、未婚無子女、從事系統工程並兼職
    擔任司機之智識程度與家庭經濟狀況（見原審卷㈡第102頁）
    等一切情狀，爰量處如主文第2項所示之刑。
　㈢被告與辯護人雖請求為緩刑之宣告，惟審酌被告因參與犯罪
    組織與加重詐欺等案件，經臺灣新竹地方法院另案以110年
    度原訴字第24號判處被告有期徒刑1年2月，緩刑2年確定，
    有該刑事判決、臺灣高等法院被告前案紀錄表、臺灣高等法
    院前案案件異動查證作業各1份在卷可佐（見本院卷第281頁
    至第291頁、第107頁至第109頁、第317頁），是被告曾因故
    意犯罪受有期徒刑以上刑之宣告確定，已不符刑法第74條之
    緩刑要件，故此部分之請求，礙難准許。
　㈣沒收：
　⒈按犯罪所得，屬於犯罪行為人者，沒收之。但有特別規定者
    ，依其規定。前2項之沒收，於全部或一部不能沒收或不宜
    執行沒收時，追徵其價額。犯罪所得已實際合法發還被害人
    者，不予宣告沒收或追徵，刑法第38條之1 第1 項、第3項
    、第5 項分別定有明文。刑法第38條之1 第5 項規定，旨在
    優先保障被害人因犯罪所生之求償權，如犯罪所得已實際合
    法發還被害人，或被害人已因犯罪行為人和解賠償而完全填
    補其損害者，自不得再對犯罪行為人之犯罪所得宣告沒收，
    以免犯罪行為人遭受雙重剝奪。
  ⒉被告參與本案犯行，係取得按提領金額1%計算之報酬，此經
    被告供承在卷（見109年度偵字第6356號卷第13頁、原審卷㈡
    第101頁）。因被告本案犯行所提領金額合計1,261,000元，
    按1%計算之結果（元以下無條件捨去），被告為本案犯行之
    犯罪所得為12,610元。然被告迄今已賠償告訴人邱秀梅的數
    額合計102,000元（計算式＝成立調解當時給付5萬元＋原審判
    決後迄今分期給付合計52,000元），被告事後賠償告訴人邱
    秀梅的數額，已遠超出其為本案犯行之犯罪所得，應認被告
    就本案犯行之犯罪所得，業已發還被害人，且為免使被告遭
    受雙重剝奪，自無再就被告所為本案犯行，依刑法第38條之
    1 第1 項、第3 項宣告沒收或追徵其犯罪所得之餘地。
　⒊至於洗錢防制法第18條雖規定：「犯第14條之罪，其所移轉
    、變更、掩飾、隱匿、收受、取得、持有、使用之財物或財
    產上利益，沒收之」，惟考量被告僅係擔任提領民眾受騙款
    項之車手，聽命於管理階層之指揮命令，屬於本案詐欺集團
    組織的邊緣角色，且實際獲得的報酬僅為提領款項中之少數
    ，且被告已與告訴人邱秀梅成立調解，並已履行部分賠償，
    倘若按其實際提領數額即1,261,000元，諭知沒收與追徵，
    對被告而言，顯有違比例而屬過苛，本院審酌被告的犯案情
    節非重、家庭經濟狀況等情形，依刑法第38條之2 第2 項規
    定，認無宣告沒收與追徵之必要，附此敘明。　 
據上論斷，應依刑事訴訟法第369條第1項前段、第364條、第299
條第1項前段，洗錢防制法第14條第1項，刑法第11條前段、第28
條、第339條之4第1項第2款、第339條之2第1項、第55條前段、
第38條之1第5項、第38條之2第2項，刑法施行法第1條之1第1項
，判決如主文。
本案經檢察官洪英丰提起公訴，檢察官陳燕瑩到庭執行職務。
中　　華　　民　　國　　111 　年　　7 　　月　　5 　　日
        　　刑事第一庭    審判長法　官  江  德  千
　　　　　　　　　　　　　　    法　官  簡  源  希
 　　　　　　　　　　　 　　　  法　官  高  增  泓     
以上正本證明與原本無異。     
如不服本判決應於收受送達後20日內向本院提出上訴書狀，其未
敘述上訴理由者，並得於提起上訴後20日內向本院補提理由書（
均須按他造當事人之人數附繕本）「切勿逕送上級法院」。因疫
情而遲誤不變期間，得向法院聲請回復原狀。

                                書記官  黃  美  珍
　　　　　　　　　　　　　　　　
中　　華　　民　　國　　111 　年　　7 　　月　　5 　　日


附錄本判決論罪科刑法條全文：
刑法第339條之4
犯第339條詐欺罪而有下列情形之一者，處1年以上7年以下有期
徒刑，得併科1百萬元以下罰金：
一、冒用政府機關或公務員名義犯之。
二、三人以上共同犯之。
三、以廣播電視、電子通訊、網際網路或其他媒體等傳播工具，
    對公眾散佈而犯之。
前項之未遂犯罰之。

刑法第339條之2
意圖為自己或第三人不法之所有，以不正方法由自動付款設備取
得他人之物者，處3年以下有期徒刑、拘役或30萬元以下罰金。
以前項方法得財產上不法之利益或使第三人得之者，亦同。
前二項之未遂犯罰之。

洗錢防制法第2條
本法所稱洗錢，指下列行為：
一、意圖掩飾或隱匿特定犯罪所得來源，或使他人逃避刑事追訴
    ，而移轉或變更特定犯罪所得。
二、掩飾或隱匿特定犯罪所得之本質、來源、去向、所在、所有
    權、處分權或其他權益者。
三、收受、持有或使用他人之特定犯罪所得。

洗錢防制法第14條
有第二條各款所列洗錢行為者，處7年以下有期徒刑，併科新臺
幣5百萬元以下罰金。
前項之未遂犯罰之。
前二項情形，不得科以超過其特定犯罪所定最重本刑之刑。
附表：告訴人邱秀梅（民國/新臺幣）
編號 告訴人遭提領之帳戶 提領行為人 提領時間、地點、金額 邱秀梅因本案詐欺集團成員以假檢警方式詐騙，分別於 1.108年11月12日下午2時許，將北斗、溪州郵局存摺2本、北斗郵局提款卡1張（因提款卡故障未被提領）及溪州農會存摺1本、提款卡1張（帳號00000000000000號、戶名邱秀梅）放置在彰化縣○○鄉○○村○○路0段000號旁空地，嗣由周毅將上開物品取走。 2.同年月14日下午2時許，將42萬4000元現金放置在彰化縣○○鄉○○村○○路0段000號前車號0000-00號自小客車右後輪旁，嗣由周毅將上開現金取走。 3.同年月18日上午11時50分許，將臺灣銀行存摺2本、提款卡2張（帳號000-000000000000號、戶名邱秀梅；帳號000-000000000000號、戶名邱秀梅）放置在彰化縣員林市某公園路旁，嗣由高楷博將上開物品取走。 4.同年月19日中午12時許，將中華郵政存摺1本、提款卡1張（帳號000-00000000000000號、戶名邱秀梅）放置於彰化縣二水鄉員集路、光明路口公佈欄上，嗣由高楷博將上開物品取走。    1 溪州鄉農會帳號00000000000000號、戶名邱秀梅帳戶 周毅 一、提領地點：彰化縣○○鎮○○街00號田中農會 ⒈108年11月12日下午3時13分54秒，30000元 ⒉同日下午3時14分32秒，30000元 ⒊同日下午3時15分13秒，30000元 ⒋同日下午3時16分19秒，9000元  二、提領地點：台北市○○區○○路000號士林農會社子分部 ⒈108年11月13日凌晨1時11分56秒，30000元 ⒉同日凌晨1時12分35秒，30000元 ⒊同日凌晨1時13分4秒，30000元 ⒋同日凌晨1時13分40秒，9000元  三、提領地點：台北市○○區○○路00號士林農會文林分部 ⒈108年11月15日凌晨0時0分0秒，30000元 ⒉同日凌晨0時0分46秒，30000元 ⒊同日凌晨0時1分15秒，30000元 ⒋同日凌晨0時1分57秒，9000元  *周毅總共由告訴人邱秀梅溪州農會帳戶提領29萬7000元   高楷博 一、提領地點：新北市○○區○○路0段0號三重農會本會 ⒈108年11月14日凌晨0時5分0秒，30000元 ⒉同日凌晨0時5分1秒，30000元  二、提領地點：新北市○○區○○路0段00號三重農會光復辦事處 ⒈同日凌晨0時22分32秒，30000元 ⒉同日凌晨0時23分28秒，30000元 ⒊同日凌晨0時24分5秒，30000元 ⒋同日0時25分17秒，9000元  *高楷博總共由告訴人邱秀梅溪州農會帳戶提領15萬9000元   李才德 一、提領地點：桃園市○○區○○路000號桃園區農會慈文分部 ⒈108年11月16日凌晨1時35分39秒，30000元 ⒉同日凌晨1時36分22秒，30000元 ⒊同日凌晨1時36分50秒，30000元 ⒋同日凌晨1時37分25秒，9000元  二、提領地點：台北市○○區○○路000號士林農會本部 ⒈108年11月17日凌晨0時2分52秒，30000元 ⒉同日凌晨0時3分27秒，30000元 ⒊同日凌晨0時4分0秒，30000元 ⒋同日凌晨0時4分35秒，9000元 ⒌同年月18日凌晨0時40分45秒，30000元 ⒍同日凌晨0時41分43秒，30000元 ⒎同日凌晨0時42分16秒，30000元 ⒏同日凌晨0時42分48秒，9000元 ⒐同年月19日凌晨0時1分8秒，30000元 ⒑同日凌晨0時4分24秒，30000元 ⒒同日凌晨0時4分26秒，30000元 ⒓同日凌晨0時4分52秒，30000元 ⒔同年月20日凌晨0時1分4秒，30000元 ⒕同日凌晨0時1分42秒，30000元 ⒖同日凌晨0時2分8秒，30000元 ⒗同日凌晨0時5分25秒，9000元  * 李才德總共由告訴人邱秀梅溪州農會帳戶提領51萬6000元 2 臺灣銀行帳號000-000000000000號、戶名邱秀梅帳戶 高楷博 一、提領地點：彰化縣○○市○○路00號臺灣銀行員林分行 ⒈108年11月18日下午1時18分23秒，60000元 ⒉同日下午1時19分42秒，60000元 ⒊同日下午1時21分20秒，19000元  * 被告高楷博總共由告訴人邱秀梅此臺灣銀行帳戶提領13萬9000元   李才德 一、提領地點：台北市○○區○○路0段000號臺灣銀行民權分行 ⒈108年11月19日凌晨0時55分55秒，100000元 ⒉同日凌晨0時57分7秒，49000元  二、提領地點：台北市○○區○○○路000號臺灣銀行圓山分行 ⒈108年11月20日凌晨0時31分17秒，60000元 ⒉同日凌晨0時32分26秒，60000元 ⒊同日凌晨0時33分47秒，29000元  * 李才德總共由告訴人邱秀梅此臺灣銀行帳戶提領29萬8000元 3 臺灣銀行帳號000-000000000000號、戶名邱秀梅帳戶 高楷博 一、提領地點：彰化縣○○鄉○○路0段000號二水農會 ⒈108年11月18日下午1時40分34秒，60000元 ⒉同日下午1時41分52秒，60000元 ⒊同日下午1時43分30秒，19000元  * 高楷博總共由告訴人邱秀梅此臺灣銀行帳戶提領13萬9000元   李才德 一、提領地點：台北市○○區○○路0段000號臺灣銀行民權分行 ⒈108年11月19日凌晨0時58分36秒，100000元 ⒉同日凌晨0時59分42秒，49000元  二、提領地點：台北市○○區○○○路000號臺灣銀行圓山分行 ⒈108年11月20日凌晨0時35分22秒，60000元 ⒉同日凌晨0時36分31秒，60000元 ⒊同日凌晨0時37分51秒，29000元  * 李才德總共由告訴人邱秀梅此臺灣銀行帳戶提領29萬8000元 4 中華郵政帳號000-00000000000000號、戶名邱秀梅帳戶 高楷博 一、提領地點：彰化縣○○鄉○○路0段000號二水農會 ⒈108年11月19日下午1時44分43秒，20000元 ⒉同日下午1時45分53秒，20000元 ⒊同日下午1時46分54秒，20000元  二、提領地點：彰化縣○○鄉○○路0段000號二水郵局 ⒈108年11月19日下午1時49分44秒，60000元 ⒉同日下午1時50分44秒，19000元  * 高楷博總共由告訴人邱秀梅中華郵政帳戶提領13萬9000元   李才德 一、提領地點：台北市○○區○○○路000號台北圓山郵局 ⒈108年11月20日凌晨0時41分13秒，60000元 ⒉同日凌晨0時41分53秒，60000元 ⒊同日凌晨0時42分34秒，29000元  * 李才德總共由告訴人邱秀梅中華郵政帳戶提領14萬9000元 合計： ⒈周毅：自上開告訴人邱秀梅帳戶中共提領29萬7000元，另拿取現金42萬4000元，共計72萬1000元。 ⒉李才德：自上開告訴人邱秀梅帳戶中共提領126萬1000元 ⒊高楷博：自上開告訴人邱秀梅帳戶中共提領57萬6000元